【裁判字號】    97,訴,621
【裁判日期】    971219
【裁判案由】    返還無權占有土地等
【裁判全文】
臺灣板橋地方法院民事判決               97年度訴字第621號
原      告  永聖資產管理股份有限公司
法定代理人  甲○○○
訴訟代理人  楊國華律師
被      告  戊○○○
            辛○○
            丙○○
            庚○○
            子○○
            己○○○
            癸○○
            壬○○
            丁○○
上列四人共同
訴訟代理人  王東山律師
複代理人    李美寬律師
            許富雄律師
上列當事人間請求返還無權占有土地等事件，經本院於民國97年
11月25日言詞辯論終結，判決如下：
    主  文
被告戊○○○、辛○○、丙○○、庚○○、子○○應將坐落臺北
縣土城市○○段九九五地號土地上如附圖所示之Ｃ部分面積柒拾
肆點壹玖平方公尺之建物即門牌號碼為臺北縣土城市○○路四十
一巷二號建物拆除，將上開土地返還原告；被告戊○○○、丙○○並應自中華民國九十七年四月十二日起、被告辛○○並應自中
華民國九十七年四月二日起、被告庚○○並應自中華民國九十七
年四月十四日起、被告子○○並應自中華民國九十七年四月三日
起，均至返還前開土地之日止，按月連帶給付原告新臺幣仟貳
佰拾伍元。
被告己○○○、癸○○、壬○○、丁○○應將坐落臺北縣土城市
○○段一○二七地號土地上如附圖所示之Ａ部分面積玖拾玖點陸
平方公尺之建物即門牌號碼臺北縣土城市○○路四十一巷四號
貳層建物拆除，將上開土地返還原告；並應自中華民國九十七年
四月十二日起至返還前開土地之日止，按月連帶給付原告新臺幣
肆仟佰肆拾肆元。
被告癸○○、壬○○應自坐落臺北縣土城市○○段一○二七地號
土地上如附圖所示之Ｂ１部分面積貳點貳柒平方公尺、Ｂ２部分
面積零點肆平方公尺及臺北縣土城市○○段九九五地號土地上
如附圖所示Ｂ３部分面積貳拾伍點零壹平方公尺之建物即門牌號
碼臺北縣土城市○○路四十一巷二之一號房屋遷出；並應自中華
民國九十七年七月八日起至遷出上開房屋之日止，按月連帶給付
原告新臺幣壹仟貳佰零肆元。
原告其餘之訴駁回。
訴訟費用由被告負擔。
本判決第一、二、三項於原告以新臺幣貳佰柒拾萬元供擔保後，
得假執行。但被告己○○○、癸○○、壬○○、丁○○就第二項
之判決如以新臺幣佰玖拾萬伍仟佰捌拾伍元預供擔保；被
告癸○○、壬○○就第三項之判決如以新臺幣壹佰零玖萬玖佰玖
拾元預供擔保，得免為假執行。
原告其餘假執行之聲請駁回。
    事實及理由
壹、程序方面：
一、原告原起訴請求被告戊○○○、辛○○、丙○○、庚○○、
    子○○、己○○○、癸○○、壬○○、丁○○拆屋還地及按
    月給付如主文第1、2項所示之賠償金；嗣於本院囑託臺北縣
    板橋地政事務所現地測量後，另依照地政機關測量成果更正
    其請求判決事項之聲明內容如下述；又追加陳清文、陳施紅
    綢、陳清郎、許家團、許芳華、許博淳、陳春燕為共同被告
    （嗣均已撤回）；另追加被告癸○○、壬○○應自坐落臺北
    縣土城市○○段1027地號土地上如附圖所示之B1部分面積2.
    27平方公尺、B2部分面積0.34平方公尺及臺北縣土城市○○
    段995地號土地上如附圖所示B3部分面積25.01平方公尺之建
    物即門牌號碼臺北縣土城市○○路41巷2之1號房屋遷出，將
    上開土地返還原告，並應自追加起訴狀繕本送達之翌日起至
    遷出房屋返還前開土地之日止，按月給付原告新臺幣（下同
    ）2007元。核原告上開所為均係本於同一所有權之物上請求
    權及不當得利返還請求權，並未變更訴訟標的，且係本於系
    爭房屋占用其所有土地之同一請求基礎事實，而追加共同被
    告及擴張、減縮應受判決事項之聲明，依民事訴訟法第255
    條第1項第2、3款規定，尚屬無礙，應予准許；另原告已撤
    回陳清文、陳施紅綢、陳清郎、許家團、許芳華、許博淳、
    陳春燕部分之訴，則該部分已脫離本事件之訴訟繫屬。
二、被告等均未於最後言詞辯論期日到場，核無民事訴訟法第38
    6 條各款所列事由，爰依原告之聲請，由其一造辯論而為判
    決。
貳、實體方面
一、原告主張：
  (一)被告戊○○○、辛○○、丙○○、庚○○、子○○部分：緣
    承租人廖貴樹不定期承租訴外人大永興業股份有限公司所有
    坐落臺北縣土城市○○段995 地號土地（重測前為土城市○○段溪頭小段11之6 地號，下稱第995 地號土地），建造門
    牌號碼臺北縣土城市○○路41巷2 號房屋（即如附圖所示C
    部分，面積74.19 平方公尺）。但自民國72年起即未繳租，
    積欠租金額達2 年以上。承租人廖貴樹於76年10月31日去世
    ，其全體繼承人為被告戊○○○、辛○○、丙○○、庚○○
    、子○○（下稱被告戊○○○等5 人)， 有繼承系統表可參
    。訴外人大永興業股份有限公司於96年2 月14日以經臺灣臺
    北地方法院公證處公證人96年度北院認字第011000153 號認
    證之租金催告函限期催告被告戊○○○等5 人，請彼等於函
    到7 日內繳清積欠之租金，於96年2 月26日寄存送達被告戊○○○等5 人，詎屆期未依限繳付，大永興業股份有限公司
    再度於同年4 月16日以經臺灣臺北地方法院公證處公證人96
    年度北院認字第011000427 號認證之租金催告函限期催告被
    告戊○○○等5 人，請彼等於函到7 日內繳清積欠之租金，
    於同年4 月19日寄存送達被告戊○○○等5 人，但屆期仍未
    依限繳付。惟大永興業股份有限公司依公司法第317 條、第
    317 條之1 辦理公司分割，新設公司為原告永聖資產管理股
    份有限公司，系爭土地於96年3 月29日因法人分割登記為原
    告所有，原告乃於96年7 月20日以經臺灣臺北地方法院公證
    處公證人96年度北院認字第009000992 號認證之終止租約函
    通知被告戊○○○等5 人依土地法第103 條第4 款規定終止
    本件不定期租約，於同年08月28日寄存送達，以上有土地登
    記謄本、申報地價表、照片、租金催告函、送達證書、終止
    租約函及送達證書可稽，爰依民法第767 條、第179 條規定
    ，請求被告戊○○○等5 人拆屋還地，並以申報地價年息
    10% 計算，請求自起訴狀繕本送達翌日起至交還土地之日止
    按月給付不當得利。
  (二)被告己○○○、癸○○、壬○○、丁○○部分：緣廖貴鐘不
    定期承租訴外人大永興業股份有限公司所有坐落臺北縣土城
    市○○段1027地號土地（重測前為土城市○○段溪頭小段11
    之25地號，下稱第1027地號土地），建造門牌號碼臺北縣土
    城市○○路41巷4 號房屋（即如附圖所示A 部分，面積99.6
    3 平方公尺），但自73年起即未繳租，積欠租金額達2 年以
    上。承租人廖貴鐘於85年8 月6 日去世，其全體繼承人為被
    告己○○○、癸○○、壬○○、丁○○（下稱被告己○○○
    等5 人)， 有繼承系統表可參。訴外人大永興業股份有限公
    司於96年1 月l2日以臺北長春路郵局第167 號存證信函限期
    催告被告己○○○等4 人，請彼等於函到5 日內繳清積欠之
    租金，於96年1 月13日送達被告己○○○等4 人，詎屆期未
    依限繳付，大永興業股份有限公司再度於同年2 月14日以經
    臺灣臺北地方法院公證處公證人96年度北院認字第01100015
    4 號認證之租金催告函限期催告被告己○○○等4 人，請彼
    等於函到7 日內繳清積欠之租金，於同年2 月15日送達被告
    己○○○等4 人，但屆期仍未依限繳付。大永興業股份有限
    公司乃於96年3 月16日以經臺灣臺北地方法院公證處公證人
    96年度北院認字第015000330 號認證之終止租約函通知被告
    己○○○等4 人依土地法第103 條第4 款規定終止本件不定
    期租約，於同年月20日送達。以上有土地登記謄本、申報地
    價表、照月、存證信函及郵件收件回執、租金催告函、送達
    證書、終止租約函及送達證書可稽。按終止租約之意思表示
    ，以通知到達相對人時，即發生終止之效力，被告己○○○
    等4 人雖於租約終止後，96年3 月23日寄給大永興業股份有
    限公司終止前5 年租金，但此並不影響租約已終止之效力。
    訴外人大永興業股份有限公司依公司法第317 條、第317 條
    之1 辦理公司分割，新設公司為原告永聖資產管理股份有限
    公司，系爭土地於96年3 月29日因法人分割登記為原告所有
    ，爰依民法第767 條、第179 條規定，請求被告己○○○等
    4 人拆屋還地，並以申報地價年息10% 計算租金，請求自起
    訴狀繕本送達翌日起至交還土地之日止按月給付不當得利。
  (三)被告癸○○、壬○○遷讓房屋部分：97年5 月30日鈞院履勘
    現場時，發現有門牌號碼臺北縣土城市○○路41巷2 之1 號
    房屋，即如附圖所示B1部分面積2.27平方公尺、B2部分面積
    0.34平方公尺及B3部分面積25.01 平方公尺之房屋。經查該
    房屋係被告癸○○、壬○○之舅舅乙○○擅自加蓋，乙○○
    亡故後，由陳施紅綢、陳清文、陳清郎、許家團、許芳華、
    許博淳、陳春燕繼承，現屋內由癸○○、壬○○堆置物品使
    用，因房屋無權占有原告所有之系爭土地，前經原告追加起
    訴後，乙○○之全體繼承人陳施紅綢、陳清文、陳清郎、許
    家團、許芳華、許博淳、陳春燕即於97年8 月5 日與原告達
    成協議，同意於協議時即將如附圖所示Bl、B2及B3部分之房
    屋讓與原告，並將所占用附圖所示Bl、B2及B3部分之基地返
    還原告，因此對陳施紅綢、陳清文、陳清郎、許家團、許芳
    華、許博淳、陳春燕部分已無起訴必要，已具狀撤回該部分
    之追加起訴。但附圖所示B1、B2及B3部分房屋內現仍由被告
    癸○○、壬○○堆置物品，屬無權占用，爰依民法第767 條
    、第179 條規定，請求彼等自附圖所示B1、B2及B3部分房屋
    遷出，並以申報地價年息10% 計算租金，請求自起訴狀繕本
    送達翌日起至遷出上開房屋之日止按月給付不當得利。
  (四)按被告等無權占有系爭土地，獲有相當租金之利益，原告自
    得依民法第179 條前段不當得利之規定，請求被告給付相當
    於租金之損害金。查系爭土地96年1 月當期申報地價均為每
    平方公尺8720元，審酌系爭土地步行約3 分鐘即至土城市○○路，中央路四線道路，交通網路便捷，商業交易活絡，生
    活機能良好，有系爭土地鄰近各項公共設施明細、土城市○○○○○街道圖節本與照片3 張可資證明。系爭土地正是鬧
    中取靜，故鄰近均作住宅使用。以申報地價總價10% 計算租
    金允為適當，其不當得利損害金額計算方式為：
  1.如附圖所示C 部分：8720元x74.19平方公尺XlO%/1 2月=539
    1 元。
  2.如附圖所示A 部分：8720元x99.63平方公尺XlO%/12 月=723
    9 元。
  3.如附圖所示B1、B2、B3等部分：8720元x （2.27十0.34十25
    .01 平方公尺）XlO%/12 月=2,007元。
  (五)並聲明：
  1.被告戊○○○、辛○○、丙○○、庚○○、子○○應將坐落
    臺北縣土城市○○段995 地號土地上如附圖所示之C 部分面
    積74.19 平方公尺之建物即門牌號碼為臺北縣土城市○○路
    41巷2 號房屋拆除，將上開土地返還原告，並應自起訴狀繕
    本送達之翌日起至返還前開土地之日止，按月連帶給付原告
    5391 元 。
  2.被告己○○○、癸○○、壬○○、丁○○應將坐落臺北縣土
    城市○○段1027地號土地上如附圖所示之A 部分面積99.63
    平方公尺之建物即門牌號碼臺北縣土城市○○路41巷4 號房
    屋拆除，將上開土地返還原告，並應自起訴狀繕本送達之翌
    日起至返還前開土地之日止，按月連帶給付原告7239元。
  3.被告癸○○、壬○○應自坐落臺北縣土城市○○段1027地號
    土地上如附圖所示之B1部分面積2.27平方公尺、B2部分面積
    0.34平方公尺及臺北縣土城市○○段995 地號土地上如附圖
    所示B3部分面積25.01 平方公尺之建物即門牌號碼臺北縣土
    城市○○路41巷2 之1 號房屋遷出，並應自起訴狀繕本送達
    之翌日起至遷出上開房屋之日止，按月連帶給付原告2007元
    。
二、被告則以：
  (一)被告戊○○○、辛○○、丙○○、庚○○、子○○未於言詞
    辯論期日到場，復未提出書狀作任何有利於已之聲明或陳述
    。
  (二)被告己○○○、癸○○、壬○○、丁○○部分：
  1.原告與被告己○○○、癸○○、壬○○、丁○○間就系爭土
    地存有一不定期限租賃契約：租賃，乃特定當事人間所締結
    之契約；於租賃關係存續中，關於租賃上權利之行使，例如
    欠租之催告，終止之表示等項，蓋應由締結契約之名義人行
    之，始能生效（最高法院48年台上字第1258號判例參照）。
    查承租人廖貴鐘不定期限承租訴外人大永興業股份有限公司
    坐落臺北縣城市○○段1027地號土地（重測前為頂埔段溪頭
    小段11之25 地 號）興建房屋。廖貴鐘於民國85年8 月6 日
    去世，被告己○○○等4 人依法為其繼承人，自應繼承上開
    不定期限租賃契約。原告係因訴外人大永興業股份有限公司
    辦理公司分割，而於96年3 月29日取得系爭土地之所有權，
    加以上開不定期限租賃契約未經合法終止（詳如(二)述），故
    被告己○○○等4 人與原告就系爭土地仍存有不定期限租賃
    契約。
  2.原告與被告己○○○等4 人間得不定期限租賃契約未經合法
    終止：
  (1)原告雖主張訴外人大永興業股份有限公司已以存證信函限期
    催告被告己○○○等4 人繳清積欠之租金，被告4 人屆期仍
    未繳付，大永興業股份有限公司乃以終止租約函，通知被告
    4 人終止本件不定期租約，進而認定於原、被告己○○○等
    4 人間的不定期限租賃契約業已終止。惟該等文書並未合法
    送達予全體被告，且內容亦多所違誤，分述如下：
  (2)上開文書並未合法送達予被告壬○○：按支付租金之催告，
    係意思通知之一種，其通知應向承租人為之，如承租人有數
    人者，應向承租人全體為之，否則對於未受催告知承租人，
    不發生催告之效力（最高法院48年台上字第1382號判例參照
    ）。由原告97年4 月10日之民事補證狀中可知，被告己○○○、癸○○、丁○○為共同生活戶（戶號：F0000000），被
    告壬○○則為單獨生活戶（戶號：F0000000），由戶籍法施
    行細則第5 條第1 款及第3 款之規定可知，共同生活戶是指
    在同一家或同一處所共同生活之普通住戶，而單獨生活戶則
    是指單獨居住一處所而獨立生活者。由原告所提之證據以觀
    ，被告己○○○、癸○○、丁○○與被告壬○○早已分戶，
    惟上開文書均係由己○○○簽收，依上開最高法院48年台上
    字第1382號判例之意旨可以得知，訴外人大永興業股份有限
    公司對於單獨生活戶籍被告壬○○之通知，並不生合法送達
    之效力。
  (3)訴外人大永興業股份有限公司與被告等4 人之間，除就應繳
    租金之數額不曾加以約定外，亦未定「相當期限」催告被告
    等人繳納租金：
  按租用建築房屋之基地，承租人積欠租金額，除以擔保現金
    抵償外，達2 年以上時，出租人得收回基地；又承租人租金
    支付有遲延者，出租人得定相當期限，催告承租人支付租金
    ，如承租人於期限內不為支付，出租人得終止契約；租用建
    築房屋之基地，遲付租金之總額，達二年之租額時，適用前
    項之規定，土地法第103 條第4 款及民法第440 條第1 、3
    項分別定有明文。故出租人以承租人積欠出金額達2 年以上
    為由收回基地時，須依民法第440 條第1 項規定，定相當期
    限催告承租人支付積欠租金，承租人於期限內不為支付者，
    始得終止租賃契約（最高法院71年度台上字第3519號裁判參
    照）。其次，依最高法院18年上字第1851號判例意旨，出租
    人應遵循誠實信用原則而定相當期限。依被告以往之經驗，
    出租人即訴外人大永興業股份有限公司大都定1 個月以上之
    期間通知承租人繳納租金，縱使承租人於上開期限內未繳納
    ，其仍會再給予承租人一定期間來繳付租金，此為出租人與
    承租人間行之多年之慣行。今訴外人大永興業股份有限公司
    催告被告等人應於文到「5 日」或「7 日」內繳清積欠之租
    金，該期限顯屬過短而有違誠實信用原則。
  其次，定期限催告承租人支付租金之方式，得於訴訟上或訴
    訟外為之，雖不拘泥於形式，但應明白、確實，以使受催告
    人能明白知悉催告之內容，而得為履行，始得謂為合法之催
    告，若出租人之催告內容模糊曖昧不明，使承租人無法明確
    知悉，而無從依催告內容為履行時，即不得認為已有合法之
    催告。就本案而言，原告所提出之原證6 之內容，並未提及
    租金數額之計算標準，其僅含糊地陳述「緣臺端…自民國72
    年起即未再繳租累計積欠租金及遲延利息共計新臺幣參拾陸
    萬柒仟肆佰壹拾柒元（詳附表）」云云。惟訴外人大永興業
    股份有限公司所請求之租金係從72年計算到95年，總計新臺
    幣367,417 元，惟租金之請求權僅有5 年時效，被告縱有欠
    租多年之事實，基於時效消滅之理由，原告亦僅能請求自發
    函日起逆推5 年時期之租金。此外，就原證6 之附表以觀，
    原告僅臚列數據而無計算過程，被告實不知該等數據是依據
    何種標準計算出來。且不論是訴外人大永興業股份有限公司
    還是原告，均未曾與被告等4 人討論租金之給付標準，從而
    被告等4 人實不知應依何種標準給付原告多少數額之租金。
  (4)本件為往取債務，訴外人大永興業股份有限公司並未至被告
    住所收取租金，其所為之催告及終止租約之通知，難謂合法
    ：
  於以債務人住所地為清償地之往取債務而言，必須債權人於
    清償期屆滿後至債務人之住所地收取時，承租人仍不為支付
    ，始負給付遲延之責任，出租人始得終止租約（最高法院94
    年台上字第2248號判決、最高法院69年台上字第128 0 號判
    例參照）。就此，最高法院52年台上字第1324號判例明確指
    出：「依契約應由出租人赴承租人處收取租金，而出租人並
    未赴承租人處收租者，則祇構成出租人受領之遲延，不能為
    承租人之欠租，設此際承租人業已催告出租人收租，或已將
    租金提存者，其不能謂承租人欠租固不待言，縱或承租人未
    為此項催告或提存，其不能構成承租人之欠租責任亦同。」
  本件為往取債務，應由出租人赴承租人處收取租金，而出租
    人並未赴承租人處收租者，因承租人給付租金，兼需出租人
    之行為，如出租人於租金清償期屆至時，未前往承租人處收
    租，承租人自不負遲延責任，祇構成出租人受領遲延，不能
    未為承租人之欠租（最高法院86年台上字第3324號判例參照
    ）。換言之，被告4 人是否負給付遲延責任，應以訴外人大
    永興業股份有限公司於清償期屆滿後有無前往被告4 人之住
    所收取經拒絕清償為斷，訴外人大永興業股份有限公司雖定
    期催告被告等人付清欠租，如未往取，被告4 人仍不負給付
    遲延責任，從而被上訴人於催告期限屆滿時，逕行終止租約
    ，自不生租約終止之效力（最高法院69年台上字第1280號判
    例參照）。
  3.原告請求相當於申報地價10% 之不當得利數額，於法無據：
  (1)依民法第179 條規定，原告與被告4 人間之不定期限租賃契
    約未經合法終止，已如前述，從而被告等4 人使用系爭土地
    即有法律上原因，故原告請求相當於申報地價10% 之不當得
    利，於法顯屬無據。
  (2)退萬步而言，如鈞院認為訴外人大永興業股份有限公司與被
    告4 人間之不定期限租賃契約業已終止（假設語），則：
  依土地法第105 條準用同法第97條第1 項規定，基地租金之
    數額，除以基地申報地價為基礎外，尚須斟酌基地之位置、
    工商業繁榮之程度、承租人利用基地之經濟價值及所受利益
    等項，並與鄰地租金相比較，以為決定，並非必達申報地價
    年息10% 最高額，此有最高法院68年台上字第307 1 號判例
    可資參考。
  次查，原告就系爭土地之位置、工商繁榮之程度、承租人利
    用基地之經濟價值及所受利益等事項，僅泛泛指稱：「審酌
    系爭土地步行約3 分鐘即至土城市○○路，中央路四線道路
    ，交通網路便捷，商業交易活絡，生活機能良好」云云，實
    則，如由鈞院勘驗筆錄以觀可以得知，坐落於臺北縣土城市
    ○○段1027號土地、門牌號碼為臺北縣土城市○○路41巷4
    號之房屋，一樓為水泥磚造，二樓則為鐵皮房屋，該建築物
    係位在土城郊區○○○○路進入溪頭路後尚須步行3 至5 分
    鐘，公車站牌及頂埔國小均在中央路上，系爭房屋附近均為
    住宅，並無商店，生活所需都需至中央路。此外，由原告所
    檢具之原證2 、9 可知，上開房屋地處老舊社區，經濟活動
    並非活絡；其周遭之建築物均為老舊之建築，空屋頗多，難
    為有效利用，且其所面臨之道路對外聯繫並不方便，過往之
    車輛多未加以停留，換言之，其周遭經濟活動異常蕭條，並
    無人氣與商機可言。基此，原告以系爭土地申報地價10% 作
    為計算被告4 人所受之相當於租金之不當得利，實未斟酌系
    爭土地周邊工商蕭條之程度、被告4 人利用系爭土地之經濟
    價值及所受利益之情形，原告逕行請求申報地價10% 計算，
    顯然違反上揭最高法院判例之意旨，其請求並無理由，懇請
    鈞院明鑑等語置辯。
  4.並聲明：1.原告之訴及假執行之聲請均駁回；2.如受不利益
    之判決，被告願供擔保請准宣告免假執行。
三、得心證之理由：
  (一)關於被告戊○○○等5 人拆屋還地部分：
  1.本件原告主張廖貴樹不定期承租訴外人大永興業股份有限公
    司所有之第995 地號土地建造門牌號碼臺北縣土城市○○路
    41巷2 號房屋，占用該土地如附圖所示C 部分（面積74.19
    平方公尺），自民國72年起即未繳付租金，積欠租金額達2
    年以上。承租人廖貴樹於76年10月31日去世，其全體繼承人
    為被告戊○○○等5 人。訴外人大永興業股份有限公司於96
    年2 月14日以經臺灣臺北地方法院公證處公證人96年度北院
    認字第011000153 號認證之租金催告函限期催告被告戊○○○等5 人於函到7 日內繳清積欠之租金，該存證信函於96年
    2 月26日分別寄存送達於被告戊○○○等5 人住所地之警察
    機關，詎其等屆期均未依限繳付租金；大永興業股份有限公
    司遂再度於同年4 月16日以經臺灣臺北地方法院公證處公證
    人96年度北院認字第011000427 號認證之租金催告函限期催
    告被告戊○○○等5 人於函到7 日內繳清積欠之租金，該函
    於同年4 月19日寄存送達於被告戊○○○等5 人住所地之警
    察機關，但其等屆期仍未依限繳付租金。嗣大永興業股份有
    限公司依公司法第317 條、第317 條之1 辦理公司分割，新
    設公司為原告永聖資產管理股份有限公司，系爭土地於96年
    3 月29日因法人分割登記為原告所有，原告乃於96年7 月20
    日以經臺灣臺北地方法院公證處公證人96年度北院認字第00
    9000992 號認證之終止租約函通知被告戊○○○等5 人依土
    地法第103 條第4 款規定終止本件不定期租約，該函於同年
    8 月28日寄存送達於被告戊○○○等5 人住所地之警察機關
    ，該不定期租約既已終止，被告戊○○○等5 人即屬無權占
    有等事實，業據其提出與所述相符之繼承系統表1 份、土地
    登記謄本4 份、房屋照片1 張、認證書3 份、租金催告函暨
    租金計算表2 份、送達證書15紙、終止租約函1 份為證（見
    本院卷第10頁、第12至14頁、第18頁、第19至39頁），並經
    本院於97年5 月30日前往現場履勘並囑託臺北縣板橋地政事
    務所測量明確，製有勘驗筆錄、土地複丈成果圖、臺北縣板
    橋地政事務所97年6 月10日北縣板地測字第0970008636號函
    各1 份在卷可憑（見本院卷第95頁以下）；而被告戊○○○
    等5 人已於相當時期受合法之通知，而於言詞辯論期日不到
    場，亦未提出相關書狀爭執，依民事訴訟法第280 條第3 項
    前段、第1 項規定，視同自認，是本件原告此部分之主張，
    應信為真實。
  2.按所有人對於無權占有或侵奪其所有物者，得請求返還之，
    民法第767 條前段定有明文。查原告與被告戊○○○等5 人
    間就第995 地號土地之不定期租賃契約既已依法終止，其等
    所有之門牌號碼臺北縣土城市○○路41巷2 號房屋，即屬無
    權占用該土地如附圖所示C 部分（面積74.19 平方公尺），
    從而，原告基於民法第767 條前段之系爭土地所有權人之物
    上請求權規定，請求被告戊○○○等5 人應將如附圖所示C
    部分即門牌號碼臺北縣土城市○○路41巷2 號建物予以拆除
    後，將坐落臺北縣土城市○○段995 地號土地如附圖所示Ｃ
    部分之土地返還原告，於法即屬有據，應予准許。
  3.次按無法律上之原因而受利益，致他人受損害者，應返還其
    利益。雖有法律上之原因，而其後已不存在者，亦同，民法
    第179 條定有明文。又依不當得利之法則請求返還不當得利
    ，以無法律上之原因而受利益，致他人受有損害為其要件，
    故其得請求返還之範圍，應以對方所受之利益為度，非以請
    求人所受損害若干為準，無權占有他人土地，可能獲得相當
    於租金之利益為社會通常之觀念，是被上訴人抗辯其占有係
    爭土地所得之利益，僅相當於法定最高限額租金之數額，尚
    屬可採（最高法院61年台上字第1695號判例參照）。經查：
  (1)本件被告戊○○○等5 人無權占有原告所有第995 地號土地
    面積為74.19 平方公尺，依社會通常之觀念，可獲得免於支
    付租金之利益，致原告受有損害，則原告依民法第179 條規
    定，請求被告給付返還自起訴狀送達被告戊○○○等5 人之
    翌日起（即被告戊○○○、丙○○自97年4 月12日起；被告
    辛○○自97年4月2日起；被告庚○○自97年4 月14日起；被
    告子○○自97年4 月3 日起）至返還上開土地之日止，按月
    連帶給付相當於租金之利益，自屬有據。
  (2)按城市地方房屋之租金，以不超過土地及其建築物申報總價
    年息10％為限，土地法第97條第1 項定有明文，而依土地法
    施行法第25條規定，土地法第97條規定之土地價額係指「法
    定地價」而言，又依土地法第148 條規定，土地所有權人依
    土地法所「申報之地價」為法定地價，另依土地法第105 條
    規定，同法第97條之規定，於租用基地建築房屋準用之。是
    城市地方建築基地之租金亦應以土地申報地價年息10％為限
    。經查，系爭第995 地號土地於96年1 月間之申報地價為每
    平方公尺8720元，此有土地登記簿謄本其上所載之申報地價
    可資為憑；又參酌系爭第995 地號土地位於臺北縣土城市郊
    區，附近均為住宅，並無商店，由溪頭路步行約3 至5 分鐘
    可至土城市○○路等情，業經本院勘驗現場明確，有本院勘
    驗筆錄暨現場圖各1 份可稽（見本院卷第91頁以下）；而系
    爭第995 地號土地附近之土城市○○路為雙向共4 線道路，
    商店林立，距溪頭路與中央路路口附近有公車站牌及頂埔國
    小，交通及生活機能並非不便，此有原告提出而無被告不爭
    執其真正之街道圖1 紙及照片4 張可資證明（見本院卷第11
    8-1 頁至120 頁）。經斟酌前揭一切情狀及現今社會經濟發
    展狀況後，認系爭土地應按基地申報地價年息百分之6 計算
    年租金為適當。從而，原告按月得請求被告戊○○○等5 人
    連帶給付相當於租金之損害應為3235元（8720×74.19 ×0.
    06÷12＝3235，元以下四捨五入），原告請求超過上開部分
    尚屬過高，不能准許。
  4.從而，原告依據民法第767 條及第179 條，求為判決被告戊○○○等4 人應將坐落臺北縣土城市○○段995 地號土地上
    如附圖所示之C 部分面積74.19 平方公尺之建物即門牌號碼
    為臺北縣土城市○○路41巷2 號建物拆除，將上開土地返還
    原告，並應自起訴狀繕本送達之翌日起至返還前開土地之日
    止，按月連帶給付原告3235元，為有理由，應予准許。逾上
    開範圍之請求，為無理由，應予駁回。
  (二)關於被告己○○○等4人拆屋還地部分：
  1.原告主張廖貴鐘不定期承租訴外人大永興業股份有限公司所
    有之第1027地號土地建造門牌號碼臺北縣土城市○○路41巷
    4 號房屋即如附圖所示A 部分（面積99.63 平方公尺），但
    自73年起即未繳付租金，積欠租金額達2 年以上。嗣承租人
    廖貴鐘於85年8 月6 日去世，其全體繼承人為被告己○○○
    、癸○○、壬○○、丁○○，其4 人嗣於96年3 月23日寄給
    大永興業股份有限公司發函終止租約前5 年之租金等事實，
    為被告己○○○等4 人所不爭執，並經本院於97年5 月30日
    前往現場履勘並囑託臺北縣板橋地政事務所測量明確，製有
    勘驗筆錄、土地複丈成果圖、臺北縣板橋地政事務所97年6
    月10日北縣板地測字第0970008636號函各1 份在卷可憑（見
    本院卷第95頁以下），堪以認定。
  2.又原告主張已發函催告被告己○○○等4 人繳付租金，惟其
    等仍未繳清積欠之租金，乃以終止租約函通知被告己○○○
    等4 人終止兩造間之不定期租約等情，為被告己○○○等4
    人所爭執，並以上情置辯。是本件此部分所應審究者，乃在
    於：(1)訴外人大永興業股份有限公司上開給付租金之催告是
    否合法送達於被告壬○○？(2)訴外人大永興業股份有限公司
    上開給付租金之催告，是否為合法之催告？(3)原告與被告己○○○等4 人間之不定期租約是否已合法終止？
  3.經查：
  (1)關於訴外人大永興業股份有限公司上開給付租金之催告是否
    合法送達於被告壬○○部分：
  查訴外人大永興業股份有限公司於96年1 月l2日以臺北長春
    路郵局第167 號存證信函限期催告被告己○○○等4 人於函
    到5 日內繳清積欠之租金，該存證信函於96年1 月13日分別
    送達於被告己○○○、癸○○、壬○○、丁○○之戶籍址臺
    北縣土城市○○路41巷4 號後，均由被告己○○○收受，而
    被告己○○○等4 人屆期均未依限繳付租金，大永興業股份
    有限公司復於同年2 月14日以經臺灣臺北地方法院公證處公
    證人96年度北院認字第011000154 號認證之租金催告函限期
    催告被告己○○○等4 人於函到7 日內繳清積欠之租金，該
    租金催告函於同年2 月15日分別送達於被告己○○○、癸○○、壬○○、丁○○之上開戶籍址後，亦均由被告己○○○
    收受，但屆期仍未依限繳付。大永興業股份有限公司乃於96
    年3 月16日以經臺灣臺北地方法院公證處公證人96年度北院
    認字第015000330 號認證之終止租約函通知被告己○○○等
    4 人終止兩造間之不定期租約，該終止租約函於同年月20日
    送達於被告己○○○、癸○○、壬○○、丁○○之上開戶籍
    址等事實，有原告提出而為被告所不爭執之存證信函及租金
    催告函各1 份、送達證書12紙及戶籍謄本4 份可稽（見本院
    卷第40至54頁、第74至77頁）。
  按送達於應受送達人之住居所、事務所或營業所行之；送達
    於住居所、事務所或營業所不獲會晤應受送達人者，得將文
    書付與有辨別事理能力之同居人或受僱人；如同居人或受僱
    人為他造當事人者，不適用前項之規定，民事訴訟法第136
    條第1 項前段、第137 條分別定有明文。又按當事人主張有
    利於己之事實者，就其事實有舉證之責任，同法第277 條規
    定甚明。本件被告抗辯被告己○○○、癸○○、丁○○戶籍
    記載為共同生活戶（戶號：F0000000），被告壬○○則為單
    獨生活戶（戶號：F00000 00） ，由戶籍法施行細則第5條
    第1 款及第3 款之規定可知，共同生活戶是指在同一家或同
    一處所共同生活之普通住戶，而單獨生活戶則是指單獨居住
    一處所而獨立生活者。被告己○○○、癸○○、丁○○與被
    告壬○○早已分戶，惟原告之上開文書均由被告己○○○簽
    收，則訴外人大永興業股份有限公司對於單獨生活戶籍被告
    壬○○之通知，並不生合法送達之效力等語。惟按民事訴訟
    法第137 條第1 項所謂同居人，係指與應受送達人居住一處
    共同為生活者而言。關於是否同居之認定，應以是否有居住
    一處並共同為生活之事實為準，至戶籍謄本上雖記載不同之
    戶號，僅係依戶籍法所為登記之事項，並非認定是否同居之
    唯一標準。而被告壬○○抗辯已與被告己○○○、癸○○、
    丁○○分戶單獨生活，原告上開催告函未合法送達乙節，係
    主張有利於己之事實，自應就其確實單獨生活之事實負舉證
    責任。然被告壬○○始終未就其與被告己○○○戶籍同設在
    臺北縣土城市○○路41巷4 號卻係單獨生活之事實舉證以實
    其說，自難採信。從而，被告己○○○、壬○○之住所既均
    設於臺北縣土城市○○路41巷4 號即足認有共同生活之事實
    ，被告己○○○以同居人身分代被告壬○○收受上開租金催
    告函，自應認已生合法送達之效力。
  (2)訴外人大永興業股份有限公司上開給付租金之催告，是否為
    合法之催告？原告與被告己○○○等4 人間之不定期租約是
    否已合法終止？
  按租用建築房屋之基地，承租人積欠租金額，除以擔保現金
    抵償外，達2 年以上時，出租人得收回基地；又承租人租金
    支付有遲延者，出租人得定相當期限，催告承租人支付租金
    ，如承租人於其期限內不為支付，出租人得終止契約；租用
    建築房屋之基地，遲付租金之總額，達2 年之租額時，適用
    前項之規定，土地法第103 條第4 款及民法第440 條第1 、
    3 項分別定有明文。又按定期催告承租人支付租金之方式，
    得於訴訟上或訴訟外為之，雖不拘泥於形式，但應明白、確
    實，以使受催告人能明白知悉催告之內容，而得為履行，始
    得謂為合法之催告。雖出租人限期催告承租人支付欠租，其
    催告租金額超過承租人應付之金額時，僅超過部分不發生效
    力，並非該催告全不發生效力（最高法院66年台上字第124
    號判例意旨參照）。再按建築房屋基地之出租人，以承租人
    積欠租金額達2 年以上為原因，終止租賃契約，仍應依民法
    第440 條第1 項規定，定相當期限催告承租人支付租金，必
    承租人於其期限內不為支付者，始得終止租賃契約（最高法
    院68年台上字第777 號判例意旨參照）；又債權人依民法第
    254 條規定為履行給付之催告，倘其所定之期限顯不相當，
    但自催告後經過相當期間，債務人仍不履行時，債權人僅取
    得契約解除權，尚須債權人另為解約之意思表示，始生解除
    契約之效力，並非經過相當期間後，契約即當然解除（最高
    法院90年台上字第64號判決意旨參照）。
  查訴外人大永興業股份有限公司先後於96年1 月l2日、同年
    2 月14日以存證信函及租金催告函分別催告被告己○○○等
    4 人於函到5 日、7 日內繳清積欠之租金，該存證信函及租
    金催告函各於96年1 月13日、同年2 月15日送達被告己○○○等4 人，俱如前述。本院審酌該存證信函及租金催告函所
    請求之金額高達367417元，而被告己○○○等4 人對於租金
    之金額尚有爭執，故被告己○○○等4 人收受上開催告函後
    尚須再確定其實際使用之面積而計算其自72年至95年間應繳
    納租金之數額，才能於收受該催告函後向原告繳清欠繳之租
    金額，則原告第1 次於96年1 月l2日以存證信函催告所定5
    日期限顯然過短，應以20日以上期限始為相當。原告所定期
    限既不相當，依上開說明，應自催告後經過20日相當期間即
    96年2 月2 日，被告己○○○等4 人仍不履行時，原告始取
    得契約終止權。其次，雖然訴外人大永興業股份有限公司之
    催告所載租金總額為被告己○○○等4 人所爭執，但被告己○○○等4 人既負有繳納租金之義務，且其等仍可自行測量
    使用土地之面積並據以計算未超過5 年請求權時效之租金金
    額及繳納租金，則縱認訴外人大永興業股份有限公司上開催
    告函請被告己○○○等4 人給付之欠租金額超過實際欠租金
    額，但依上開判例見解，僅超過部分不發生效力，對於未超
    過部分之欠租仍已生催告效力。至被告等4 人雖另抗辯系爭
    租金為往取債務，惟未舉證以實其說，尚難遽採。再者，訴
    外人大永興業股份有限公司於96年2 月2 日取得終止權後，
    復再於同年2 月14日以租金催告函催告被告己○○○等4 人
    ，並於96年3 月16日通知被告己○○○等4 人終止兩造間之
    不定期租約，該終止租約函於同年月20日送達於被告己○○○、癸○○、壬○○、丁○○之上開戶籍址等事實，俱如前
    述，足認原告與被告己○○○等4 人間之租約已合法終止。
  4.從而，原告基於民法第767 條前段之系爭土地所有權人之物
    上請求權規定，請求被告己○○○等4 人應將如附圖所示A
    部分（面積99.63 平方公尺）即門牌號碼臺北縣土城市○○
    路41巷4 號建物予以拆除後，將坐落臺北縣土城市○○段99
    5 地號土地如附圖所示A 部分之土地返還原告，於法即屬有
    據，應予准許。
  5.關於不當得利部分：
  (1)本件被告己○○○等4 人無權占有原告所有第1027地號土地
    面積為99.63 平方公尺，依社會通常之觀念，可獲得免於支
    付租金之利益，致原告受有損害，則原告依民法第179 條規
    定，請求被告給付返還自起訴狀送達被告己○○○等4 人之
    翌日即97年4 月12日起至返還上開土地之日止，按月連帶給
    付相當於租金之利益，自屬有據。
  (2)按城市地方房屋之租金，以不超過土地及其建築物申報總價
    年息10％為限，土地法第97條第1 項定有明文，而依土地法
    施行法第25條規定，土地法第97條規定之土地價額係指「法
    定地價」而言，又依土地法第148 條規定，土地所有權人依
    土地法所「申報之地價」為法定地價，另依土地法第105 條
    規定，同法第97條之規定，於租用基地建築房屋準用之。是
    城市地方建築基地之租金亦應以土地申報地價年息10％為限
    。經查，系爭第1027地號土地於96年1 月間之申報地價為每
    平方公尺8720元，此有土地登記簿謄本其上所載之申報地價
    可資為憑；又參酌系爭第1027地號土地位於臺北縣土城市郊
    區，附近均為住宅，並無商店，由溪頭路步行約3 至5 分鐘
    可至土城市○○路等情，業經本院勘驗現場明確，有本院勘
    驗筆錄暨現場圖各1 份可稽（見本院卷第91頁以下）；而系
    爭第1027地號土地附近之土城市○○路為雙向共4 線道路，
    商店林立，距溪頭路與中央路路口附近有公車站牌及頂埔國
    小，交通及生活機能並非不便，此有原告提出而無被告不爭
    執其真正之街道圖1 紙及照片4 張可資證明（見本院卷第11
    8-1 頁至120 頁）。經斟酌前揭一切情狀及現今社會經濟發
    展狀況後，認系爭土地應按基地申報地價年息百分之6 計算
    年租金為適當。從而，原告按月得請求被告己○○○等4 人
    連帶給付相當於租金之損害應為4344元（8720×99.63 ×0.
    06÷12＝4344，元以下四捨五入），原告請求超過上開部分
    尚屬過高，不能准許。
  4.從而，原告依據民法第767 條及第179 條，求為判決被告己○○○等4 人應將坐落臺北縣土城市○○段1027地號土地上
    如附圖所示之A 部分面積99.63 平方公尺之建物即門牌號碼
    為臺北縣土城市○○路41巷4 號二層建物拆除，將上開土地
    返還原告，並應自起訴狀繕本送達之翌日起至返還前開土地
    之日止，按月連帶給付原告4344元，為有理由，應予准許。
    逾上開範圍之請求，為無理由，應予駁回。
  (三)關於被告癸○○、壬○○遷讓房屋部分：
  1.原告主張第995 、1027地號土地上另有門牌號碼臺北縣土城
    市○○路41巷2 之1 號房屋，即如附圖所示B1部分（面積
    2.27 平 方公尺）、B2部分（面積0.34平方公尺）及B3部分
    （面積25.01 平方公尺）之建物，係被告癸○○、壬○○之
    舅舅乙○○擅自加蓋，乙○○亡故後，由陳施紅綢、陳清文
    、陳清郎、許家團、許芳華、許博淳、陳春燕繼承，現屋內
    由被告癸○○、壬○○堆置物品使用，因該建物無權占有原
    告所有之第995 、1027地號土地，前經原告追加起訴後，乙○○之全體繼承人陳施紅綢、陳清文、陳清郎、許家團、許
    芳華、許博淳、陳春燕即於97年8 月5 日與原告達成協議，
    同意於協議時即將如附圖所示Bl、B2及B3部分之建物讓與原
    告，並將所占用附圖所示Bl、B2及B3部分之土地返還原告，
    因此對陳施紅綢、陳清文、陳清郎、許家團、許芳華、許博
    淳、陳春燕部分已無起訴必要，已具狀撤回該部分之追加起
    訴。但如附圖所示B1、B2及B3部分建物內現仍由被告癸○○
    、壬○○堆置物品，屬無權占用等事實，業經本院於97年5
    月30 日 前往現場履勘並囑託臺北縣板橋地政事務所測量明
    確，製有勘驗筆錄、土地複丈成果圖、臺北縣板橋地政事務
    所97年6 月10日北縣板地測字第0970008636號函各1 份在卷
    可憑（見本院卷第95頁以下）；而被告癸○○、壬○○已於
    相當時期受合法之通知，而於最後言詞辯論期日不到場，亦
    未提出相關書狀爭執，依民事訴訟法第280 條第3 項前段、
    第1 項規定，視同自認，是本件原告此部分之主張，應信為
    真實。
  2.按所有人對於無權占有或侵奪其所有物者，得請求返還之，
    民法第767條前段定有明文。又按以無權占有為原因，請求
    返還所有物之訴，被告對原告就其物有所有權存在之事實無
    爭執，而僅以非無權占有為抗辯者，原告於被告無權占有之
    事實，無舉證責任，被告應就其取得占有，係有正當權源之
    事實證明之，如不能證明，則應認原告之請求為有理由（最
    高法院72年度台上字第2516號判決、85年度台上字第1120號
    判決意旨參照）。本件原告已證明門牌號碼臺北縣土城市○○路41巷2 之1 號建物係坐落占用原告所有第995 、1027地
    號土地上，而該建物原起造人之繼承人並將之讓與原告，原
    告本於所有權作用，主張無權占有請求被告癸○○、壬○○
    遷出該建物，則被告癸○○、壬○○自應就其等占用該建物
    之合法權源，負舉證責任，惟被告癸○○、壬○○迄未舉證
    證明其等占用該建物具有合法占有權源存在，自屬無權占有
    。從而，原告基於民法第767 條前段規定，請求被告癸○○
    、壬○○應自坐落臺北縣土城市○○段1027地號土地上如附
    圖所示之B1部分（面積2.27平方公尺）、B2部分（面積0.34
    平方公尺）及臺北縣土城市○○段995 地號土地上如附圖所
    示B3部分（面積25.01 平方公尺）之建物即門牌號碼臺北縣
    土城市○○路41巷2 之1 號房屋遷出，於法即屬有據，應予
    准許。
  3.關於不當得利部分：
  (1)本件被告癸○○、壬○○無權占有原告所有第1027地號土地
    上門牌號碼臺北縣土城市○○路41巷2之1號建物，即如附圖
    所示B1部分（面積2.27平方公尺）、B2部分（面積0.34平方
    公尺）及B3部分（面積25.01平方公尺），面積共27.62平方
    公尺，依社會通常之觀念，可獲得免於支付租金之利益，致
    原告受有損害，則原告依民法第179條規定，請求被告給付
    返還自追加此部份之訴之準備(一)狀送達被告癸○○、壬○○
    之翌日即97年7 月8 日起至遷出上開建物之日止，按月連帶
    給付相當於租金之利益，自屬有據。
  (2)按城市地方房屋之租金，以不超過土地及其建築物申報總價
    年息10％為限，土地法第97條第1項定有明文；而依土地法
    施行法第25條規定，土地法第97條規定之土地價額係指「法
    定地價」而言。經查，系爭第1027地號土地於96年1月間之
    申報地價為每平方公尺8720元，此有土地登記簿謄本其上所
    載之申報地價可資為憑；又參酌系爭第1027地號土地位於臺
    北縣土城市郊區，附近均為住宅，並無商店，由溪頭路步行
    約3至5分鐘可至土城市○○路等情，業經本院勘驗現場明確
    ，有本院勘驗筆錄暨現場圖各1份可稽（見本院卷第91頁以
    下）；而系爭第1027地號土地附近之土城市○○路為雙向共
    4線道路，商店林立，距溪頭路與中央路路口附近有公車站
    牌及頂埔國小，交通及生活機能並非不便，此有原告提出而
    無被告不爭執其真正之街道圖1紙及照片4張可資證明（見本
    院卷第118-1頁至120頁）。經斟酌前揭一切情狀及現今社會
    經濟發展狀況後，認系爭土地應按基地申報地價年息百分之
    6 計算年租金為適當。從而，原告按月得請求被告癸○○、
    壬○○連帶給付相當於租金之損害應為1204元（8720×27.6
    2 ×0.06÷12＝1204，元以下四捨五入），原告請求超過上
    開部分尚屬過高，不能准許。
  4.從而，原告依據民法第767條及第179條，求為判決被告癸○○、壬○○應自坐落臺北縣土城市○○段1027地號土地上之
    門牌號碼臺北縣土城市○○路41巷2之1號建物，即如附圖所
    示B1部分（面積2.27平方公尺）、B2部分（面積0.34平方公
    尺）及B3部分（面積25.01 平方公尺）建物遷出，並應自追
    加此部份之訴之準備(一)狀繕本送達被告癸○○、壬○○之翌
    日即97年7 月8 日起至遷出上開房屋之日止，按月連帶給付
    1204 元 ，為有理由，應予准許。逾上開範圍之請求，為無
    理由，應予駁回。
四、綜上所述，原告依據民法第767 條及第179 條規定，求為判
    決：(一)被告戊○○○、辛○○、丙○○、庚○○、子○○應
    將坐落臺北縣土城市○○段995 地號土地上如附圖所示之C
    部分面積74.19 平方公尺之建物即門牌號碼為臺北縣土城市
    ○○路41巷2 號建物拆除，將上開土地返還原告；被告戊○○○、丙○○並應自起訴狀繕本送達之翌日即97年4 月12日
    起、被告辛○○並應自起訴狀繕本送達之翌日即97年4 月2
    日起、被告庚○○並應自起訴狀繕本送達之翌日即97年4 月
    14日起、被告子○○並應自起訴狀繕本送達之翌日即97年4
    月3 日起，均至返還前開土地之日止，按月連帶給付原告32
    35元。(二)被告己○○○、癸○○、壬○○、丁○○應將坐落
    臺北縣土城市○○段1027地號土地上如附圖所示之A 部分面
    積99 .63 平 方公尺之建物即門牌號碼臺北縣土城市○○路
    41巷4 號2 層建物拆除，將上開土地返還原告；並應自起訴
    狀繕本送達之翌日即97年4 月12日起至返還前開土地之日止
    ，按月連帶給付原告4344元。(三)被告癸○○、壬○○應自坐
    落臺北縣土城市○○段1027地號土地上如附圖所示之B1部分
    （面積2.27平方公尺）、B2部分（面積0.34平方公尺）及臺
    北縣土城市○○段995 地號土地上如附圖所示B3部分（面積
    25.01 平方公尺）之建物即門牌號碼臺北縣土城市○○路41
    巷2 之1 號房屋遷出；並應自加此部份之訴之準備(一)狀繕本
    送達之翌日即97年7 月8 日起至遷出上開房屋之日止，按月
    連帶給付原告1204元，為有理由，應予准許。逾上開範圍之
    請求，為無理由，應予駁回。
五、本件原告陳明願供擔保，聲請宣告假執行，於原告勝訴部分
    於法核無不合，爰酌定相當擔保金額准許之；並依被告己○○○、癸○○、壬○○、丁○○之聲請，分別宣告被告己○○○、癸○○、壬○○、丁○○就主文第二項之判決、被告
    癸○○、壬○○就主文第三項之判決，得分別預供相當擔保
    金而免為假執行。至原告其餘假執行之聲請則因敗訴而失所
    依附，應併予駁回。
六、本件判決之事證基礎已臻明確，兩造其餘攻擊防禦方法，核
    與判決結果並無影響，爰不另一一贅述。
七、據上論結，本件原告之訴為一部有理由，一部無理由，並依
    民事訴訟法第385 條、第79條、第85條第2 項、第390 條第
    2 項、第392 條第2 項判決如主文。
中    華    民    國    97    年    12    月    19    日
                  民事第二庭    法  官  張筱琪
以上正本係照原本作成
如對本判決上訴，須於判決送達後20日內向本院提出上訴狀
中    華    民    國    97    年    12    月    23    日
                                書記官  楊璧華


司法院資訊處製作；財團法人民間司法改革基金會備份。
